【裁判字號】    92,易,462
【裁判日期】    920918
【裁判案由】    傷害等
【裁判全文】
臺灣臺南地方法院刑事判決                          九十二年度易字第四六二號
    公  訴  人  臺灣台南地方法院檢察署檢察官
    被      告  乙○○
右列被告因傷害等案件，經檢察官提起公訴（九十一年度偵字第一二三四二號、九十
二年度偵字第一七○二號、第二七八五號），本院判決如左：
    主  文
王耀麟連續傷害人之身體，處有期徒刑伍月，如易科罰金，以銀元佰元折算壹日；
又損壞他人之物，足以生損害於他人，處有期徒刑貳月，如易科罰金，以銀元佰元
折算壹日。應執行有期徒刑陸月，如易科罰金，以銀元佰元折算壹日。
    事  實
一、王耀麟為甲○之姪子，甲○與丙○○為鄰居關係，雙方平日即因細故而相處不睦
    。於民國（下同）九十一年十一月二十三日二十時四十分許，王耀麟至甲○位於
    台南縣麻豆鎮○○路七十之五五號住處聊天，聽聞雙方之糾紛後對丙○○心生不
    滿，竟基於傷害他人身體之概括犯意及毀損之犯意，前往丙○○位於台南縣麻豆
    鎮○○路七十之五三號住處，持汽車輪圈砸毀丙○○所有放置於住處外之自小貨
    車前擋風玻璃及丙○○家中大門玻璃、紗門，致令不堪使用，足以生損害於丙○
    ○後，隨即進入丙○○家中徒手毆打丙○○，丙○○之子丁○○於住處二樓聽聞
    聲響趕至樓下察看時，旋亦遭王耀麟出手毆打，致丙○○受有頭部外傷、嘴唇撕
    裂傷、左手腕骨骨折及腕關節半脫位之傷害，丁○○受有頭部外傷、頭皮擦挫傷
    及兩側肩膀擦挫傷之傷害。
二、案經丙○○訴由台南縣警察局麻豆分局報請台灣台南地方法院檢察署檢察官偵查
    起訴。
    理  由
一、訊據被告王耀麟對右開犯罪事實供承不諱，核與被害人丙○○、丁○○指述情節
    相符，復有現場照片六幀及台灣基督長老教會新樓醫院診斷證明書二張附卷可資
    佐證，堪信被告王耀麟自白與事實相符。本案事證明確，被告王耀麟犯行，堪以
    認定，應依法論科。
二、核被告王耀麟所為，係犯刑法第二百七十七條第一項之普通傷害罪及同法第三百
    五十四條之毀損罪。被告王耀麟先後傷害丙○○及丁○○之犯行，時間緊接，方
    法相同，觸犯構成要件相同之罪名，顯係基於概括犯意反覆所為，為連續犯，應
    依刑法第五十六條規定論以一罪，並加重其刑。又被告王耀麟先後毀損自小貨車
    前擋風玻璃、大門玻璃、紗門之行為，乃係基於侵害同一法益之單一犯意，且於
    同一地點，密切接近之時間陸續完成，在時間差距上難以強行分開，應視數個舉
    動之接續施行，合為包括之一行為予以評價，較為合理，是被告王耀麟先後毀損
    行為，應屬接續犯，而包括的論以一毀損罪，而非連續犯，併予敘明。被告王耀
    麟所犯上開傷害罪及毀損罪間，犯意各別，罪名互殊，應予分論併罰。爰審酌被
    告王耀麟犯罪之動機、目的、手段、被害人丙○○、丁○○所受損害程度，暨其
    犯後坦承犯行，非無悔悟之意，惟尚未與被害人丙○○、丁○○達成和解等一切
    情狀，分別量處如主文所示之刑，並定其應執行之刑及諭知如易科罰金之折算標
    準。
三、公訴意旨另以：被告王耀麟於右揭時、地毆打告訴人丙○○，致告訴人丙○○另
    受有上顎右側正中門齒及側門齒折斷之傷害，因認被告王耀麟此部分亦涉有刑法
    第二百七十七條第一項傷害罪嫌等語，並經告訴人丙○○於偵查中提出臺灣基督
    長老教會新樓醫院診斷證明書一紙為證。然觀諸前開診斷證明書上所載應診日期
    為九十一年十二月六日，核與本件案發日期九十一年十一月二十三日，相隔已達
    二星期餘之時間，是告訴人丙○○此部分傷勢究否為被告王耀麟本件傷害犯行所
    造成，已值懷疑。參以告訴人丙○○案發翌日至臺灣基督長老教會新樓醫院就診
    住院期間之診斷證明書，亦未載明告訴人丙○○受有上顎右側正中門齒及側門齒
    折斷之傷害，是上開記載告訴人丙○○受有上顎右側正中門齒及側門齒折斷傷害
    之診斷證明書，尚不足資為不利於被告王耀麟之認定，本院自難僅憑被告王耀麟
    自白於九十一年十一月二十三日有傷害告訴人丙○○之事實，即概括認定告訴人
    丙○○爾後形成之傷勢均為被告王耀麟本次傷害犯行所造成，從而，告訴人丙○
    ○此部分之傷勢自難列為被告王耀麟本次傷害犯行之結果，公訴人認被告王耀麟
    此部分亦涉有傷害罪即有未合，此外，復查無其他積極證據足資證明被告王耀麟
    確有公訴人所指此部分之犯行，惟公訴意旨認此部分與前揭論罪科刑之傷害罪部
    分有單純一罪之關係，爰不另為無罪之諭知。
據上論斷，應依刑事訴訟法第二百九十九條第一項前段，刑法第五十六條、第二百七
十七條第一項、第三百五十四條、第四十一條第一項前段、第五十一條第五款，罰金
罰鍰提高標準條例第一條前段、第二條，判決如主文。
本案經檢察官陳明進到庭執行職務
中      華      民      國    九十二    年      九      月     十八     日
                                  臺灣臺南地方法院刑事第三庭
                                      審判長法  官  蘇義洲
                                            法  官  謝家宜
                                            法  官  陳燁真
右正本證明與原本無異。
如不服本判決，應於判決送達後十日內，向本院提出上訴狀。
                                            書記官  陳怡吟
中      華      民      國    九十二    年      九      月     十八     日
附錄本案論罪科刑法條全文：
中華民國刑法第二百七十七條
傷害人之身體或健康者，處三年以下有期徒刑、拘役或一千元以下罰金。
犯前項之罪因而致人於死者，處無期徒刑或七年以上有期徒刑；致重傷者，處三年以
上十年以下有期徒刑。
中華民國刑法第三百五十四條
毀棄、損壞前二條以外之他人之物或致令不堪用，足以生損害於公眾或他人者，處二
年以下有期徒刑、拘役或五百元以下罰金。


司法院資訊處製作；財團法人民間司法改革基金會備份。
